臺灣臺北地方法院刑事判決　　　　　　　 96年度訴字第268號
公　訴　人　臺灣臺北地方法院檢察署檢察官
被　　　告　甲○○
上列被告因違反毒品危害防制條例案件，經檢察官提起公訴（九
十五年度毒偵字第三二九一、三三二八號），及移送併辦（九十
六年度毒偵字第二六五號），被告於準備程序中就被訴事實為有
罪之陳述，經本院合議庭裁定依簡式審判程序審理，本院判決如
下：
    主  文
甲○○施用第一級毒品，累犯，處有期徒刑壹年；又施用第二級
毒品，累犯，處有期徒刑陸月。應執行有期徒刑壹年肆月。
    事  實
一、甲○○前於民國九十年間因施用毒品案件，經本院以九十年
    度毒聲字第一六九一號裁定送觀察、勒戒後，認無繼續施用
    毒品之傾向，由臺灣臺北地方法院檢察署檢察官以九十年度
    毒偵字第二０三八號不起訴處分確定；嗣於九十一年間又因
    施用毒品案件，分別經本院及臺灣板橋地方法院以九十一年
    度毒聲字第一九七號、九十一年度毒聲字第一三二五號裁定
    送觀察、勒戒，因有繼續施用毒品之傾向，再經臺灣板橋地
    方法院以九十一年度毒聲字第一六二五號裁定令入戒治處所
    施以強制戒治，嗣以九十一年度毒聲字第三六八二號裁定停
    止戒治，所餘戒治期間付保護管束，該犯行並經臺灣板橋地
    方法院以九十一年度訴字第一二九二號判決有期徒刑八月、
    四月確定。同年間，甲○○另因竊盜案件分別經臺灣板橋地
    方法院及本院以九十一年度易字第一七三五號、九十一年度
    易字第七一一號判決有期徒刑一年六月、十月確定，並經臺
    灣板橋地方法院以九十一年度聲字第二三二二號裁定定應執
    行刑為有期徒刑三年，九十四年七月二十八日因縮短刑期假
    釋出監，於九十四年十月二十五日縮短刑期期滿未經撤銷假
    釋。詎甲○○猶不知悔改，另分別基於施用第一級毒品海洛
    因、施用第二級毒品安非他命之單一犯意，於上開強制戒治
    執行完畢釋放後五年內，自九十五年十一月十六日為警查獲
    後採尿時回溯二十六小時（施用海洛因部分）、九十六小時
    （施用安非他命部分）內某日時（均扣除為警查獲時起至採
    集尿液時止）至九十六年一月七日凌晨零時四十分止，多次
    在其位於臺北市○○區○○街一０三號二樓住處分別以將海
    洛因摻入香菸，另將安非他命放在吸食器中燒烤等方式施用
    第一級毒品海洛因、第二級毒品安非他命，而分別為警於：
    (一)九十五年十一月十六日下午四時許在臺北市中正區○○○
    路與青島西路臺大醫院附設兒童醫院工地當場查獲。(二)同年
    月二十六日凌晨二時許在臺北市○○區○○路與和平西路口
    查獲。(三)九十六年一月七日凌晨零時四十分在臺北市中正區
    ○○○路與廈門街口查獲。
二、案經臺北市政府警察局中正第二分局、萬華分局報告臺灣臺
    北地方法院檢察署檢察官偵查起訴，及移送併辦。
    理  由
一、訊據被告甲○○對於上開分別基於施用第一級毒品海洛因、
    第二級毒品安非他命之單一犯意而多次以前揭方式施用海洛
    因、安非他命，並為警於前開時間、地點查獲等情，均坦承
    不諱（見本院九十六年五月十日準備程序筆錄第二頁、審判
    筆錄第二頁），且其經警採集尿液送驗之結果亦分別呈鴉片
    類陽性反應、安非他命類陽性反應，有尿液檢體委驗單、臺
    灣尖端先進生技醫藥股份有限公司九十五年十一月二十九日
    、九十五年十二月一日、九十六年一月十九日濫用藥物檢驗
    報告等在卷可稽（見第三三二八號偵查卷第八至十頁、第三
    二九一號偵查卷第六六至六九頁、第二六五號偵查卷第七三
    、七四、七六頁），足佐被告前開出於任意性之自白與事實
    相符，得採為認定事實之證據。被告雖對於每次施用毒品之
    確實時間，不能確認，惟被告先後多次施用多種毒品，且多
    次為警查獲，因此對於施用行為之時間不能確認，非不可想
    像。
二、又被告前於九十年間因施用毒品案件，經本院以九十年度毒
    聲字第一六九一號裁定送觀察、勒戒後，認無繼續施用毒品
    之傾向，由臺灣臺北地方法院檢察署檢察官以九十年度毒偵
    字第二０三八號不起訴處分確定；嗣於九十一年間又因施用
    毒品案件，分別經本院及臺灣板橋地方法院以九十一年度毒
    聲字第一九七號、九十一年度毒聲字第一三二五號裁定送觀
    察、勒戒，因有繼續施用毒品之傾向，再經臺灣板橋地方法
    院以九十一年度毒聲字第一六二五號裁定令入戒治處所施以
    強制戒治，嗣以九十一年度毒聲字第三六八二號裁定停止戒
    治，所餘戒治期間付保護管束，該犯行並經臺灣板橋地方法
    院以九十一年度訴字第一二九二號判決有期徒刑八月、四月
    確定，有臺灣高等法院被告前案紀錄表可參，被告確於上開
    強制戒治執行完畢釋放後五年內再分別犯本件施用毒品犯行
    。是本件事證明確，被告犯行均堪認定，均應依法論科。
三、按海洛因、安非他命分別為毒品危害防制條例第二條第二項
    第一款、第二款所規定之第一級、第二級毒品，是核被告所
    為係犯同條例第十條第一項之施用第一級毒品罪、同條例第
    二項之施用第二級毒品罪，其持有海洛因、安非他命均係供
    自己施用，應分別為高度之施用第一級毒品、施用第二級毒
    品犯行所吸收，均不另論罪。被告雖分別於上開期間有多次
    施用第一級毒品海洛因、第二級毒品安非他命之犯行，並多
    次為警查獲，然刑法第五十六條連續犯之規定業於九十四年
    二月二日修正刪除，並於九十五年七月一日起施行，其立法
    理由第四項即謂在連續犯之規定廢除後，對於部分習慣犯，
    例如吸毒等犯罪，是否會因適用數罪併罰而使刑罰過重產生
    不合理之現象一節，在實務運用上應可發展接續犯之概念，
    對於合乎「接續犯」或「包括的一罪」之情形，認為構成單
    一之犯罪，以限縮數罪併罰之範圍，而毒品危害防制條例之
    施用毒品罪具有成癮之病患人格特質，構成要件本質上含有
    習慣性反覆為同一施用行為之意涵，而被告在二月間多次為
    警查獲，可認其上開施用第一級毒品海洛因、施用第二級毒
    品安非他命之犯行應分別論以包括的一罪。又被告所犯二罪
    間，犯意各別，罪名不同，應分論併罰之。另查被告前有如
    事實欄一所載犯罪科刑情形，甫於九十四年七月二十八日縮
    短刑期假釋出監，九十四年十月二十五日縮短刑期期滿未經
    撤銷假釋，有前揭前案紀錄表在卷可參，其未執行之刑以已
    執行論，於五年以內再故意犯本件有期徒刑以上之罪，應分
    別依刑法第四十七條第一項，論以累犯，並分別加重其刑。
    爰審酌被告前曾因案經判決執行，如上所述，素行不端，又
    曾因施用毒品案件經裁定觀察、勒戒及強制戒治，亦有上開
    前案紀錄表足憑，猶不知戒除惡習，一再施用，其所為戕害
    自己身心，亦對社會治安造成危害，惟犯罪後坦承犯行等一
    切情狀，分別量處如主文所示之刑，並定應執行刑。被告上
    開為警查獲時分別亦扣有第一級毒品海洛因一包（淨重零點
    三七公克）、三包（淨重二點一公克）、第二級毒品安非他
    命四包（淨重二點九公克）、塑膠分裝吸管二支等物，惟被
    告堅詞否認扣案物為其所有，辯稱係同時為警查獲之龔盟仁
    、林辰峰所有，且與龔盟仁一起為警查獲該次所扣物品也都
    是在龔盟仁車上查獲，而與林辰峰一起被警察查獲該次，林
    辰峰還有被查獲磅秤等語（見本院準備程序筆錄第三頁），
    經核以扣押物品目錄表之記載（見第三二九一號偵查卷第十
    七頁、第二六五號偵查卷第十一頁），亦確與被告上開供述
    相符，被告所辯非不可採信，檢察官亦當庭捨棄此部分證據
    （見本院準備程序筆錄第三頁），是此部分扣案物既為其他
    被告是否涉犯毒品危害防制條例之證據，爰不另予宣告沒收
    ，附此說明。
四、移送併辦之九十六年度毒偵字第二六五號部分即被告於九十
    六年一月七日為警查獲部分所涉施用第一級毒品海洛因、第
    二級毒品部分犯行，雖未據檢察官起訴，然與起訴後經本院
    認定有罪部分為包括一罪之關係，為起訴效力所及，本院自
    得併予審酌。
據上論斷，應依刑事訴訟法第二百七十三條之一、第二百九十九
條第一項前段，毒品危害防制條例第十條第一項、第二項，刑法
第十一條第一項前段、第四十七條第一項、第五十一條第五款，
判決如主文。
本案經檢察官侯靜雯到庭執行職務
中　　華　　民　　國　　96　　年　　 5 　　月　　24　　日
　　　　　　　　　刑事第四庭    法　官　黎惠萍
上正本證明與原本無異。
如不服本判決，應於判決送達後10日內向本院提出上訴狀 (應抄
附繕本)。
                                書記官  楊麗娟
中　　華　　民　　國　　96　　年　 　5 　　月　　25　　日
附錄本案論罪科刑法條全文
毒品危害防治條例第十條第一項、第二項
毒品危害防制條例第十條
施用第一級毒品者，處六月以上五年以下有期徒刑。
施用第二級毒品者，處三年以下有期徒刑。
